【裁判字號】    99,上訴,2801
【裁判日期】    990924
【裁判案由】    毒品危害防制條例
【裁判全文】
臺灣高等法院刑事判決                99年度上訴字第2801號
上  訴  人
即  被  告  甲○○
上列上訴人因違反毒品危害防制條例案件，不服臺灣板橋地方法
院99年度訴字第1829號，民國99年7月9日第一審判決（起訴案號
：臺灣板橋地方法院檢察署99年度毒偵字第3285號，於原審準備
程序進行中，被告就被訴事實為有罪陳述，經原審告知簡式審判
程序意旨，並聽取當事人意見後，原審合議裁定改依簡式審判程
序進行），提起上訴，本院判決如下：
    主  文
上訴駁回。
    事  實
一、甲○○前因施用第二級毒品案件，經臺灣桃園地方法院以89
    年度毒聲字第7994號、90年度毒聲字第490號裁定送觀察、
    勒戒及強制戒治，於民國91年1月30日執行完畢，由臺灣桃
    園地方法院檢察署檢察官以91年度戒偵字第647號為不起訴
    處分確定，又於前開強制戒治執行完畢後5年內，因施用第
    一、二級毒品案件，經臺灣基隆地方法院以92年度訴字第16
    2號判處有期徒刑7月確定，於93年8月8日執行完畢（迄本案
    犯罪時逾5年，不構成累犯）。仍不知悔改，基於施用第一
    級及第二級毒品之犯意，於99年4月7日晚間某時許，在臺北
    縣板橋市○○路○段56號5樓住處，將毒品海洛因置入注射針
    筒加水液化後施打海洛因，另將毒品甲基安非他命置入玻璃
    球（未扣案）內燒烤而吸食煙霧之方式施用甲基安非他命，
    嗣99年4月8日晚間9時許，在臺北縣土城市○○路○段52號前
    ，為警查獲，並扣得注射針筒1支。
二、案經臺北縣政府警察局土城分局報告臺灣板橋地方法院檢察
    署檢察官偵查起訴。
    理  由
一、被告甲○○對於上揭犯行於原審坦承不諱，惟上訴後辯稱：
    伊非現行犯，因伊之夫的友人「小胖」相約至臺北縣土城市
    ○○路○段52號「麥當勞速食店」，「小胖」當時已因他案
    遭警方逮捕，被告同遭警方盤查而逮捕並進行驗尿，本件警
    方之逮捕及證據蒐集等程序不合法云云。查：被告於警詢時
    自陳：「我於土城市○○路○段52號前徘徊遭警方盤查，警
    方查得我有多次毒品前科，警方問我是否有施用毒品，我向
    警方坦承並主動把使用過之注射針筒1支交給警方，警方就
    當場逮捕我，且將我帶回派出所。（該注射針筒1支是何人
    所有？）是我本人所有。我有（施用）第一級毒品海洛因…
    （警方提供與你之尿罐是否為你本人親自清洗尿入後封籤捺
    印的？）該尿罐內之尿液是我本人親自清洗尿入後封籤捺印
    的」（見偵查卷第4至5頁），於偵查中檢察官訊問時亦供稱
    ：「（對於搜索程序有無意見？）沒有。（你在警局所為陳
    述是否實在？）實在，我有看過筆錄才簽名。（你在警局有
    無親自採尿？對採尿過程有無意見？）是。沒有意見。」（
    見偵查卷第25至26頁），有自願受搜索同意書、臺北縣政府
    警察局土城分局搜索扣押筆錄可稽（見偵查卷第7至11頁）
    ，堪認本件警方因被告之形跡可疑而上前盤查，經被告同意
    並簽立自願受搜索同意書後，在被告身上起獲扣案注射針筒
    1支，依法將被告帶回偵辦及進行採集尿液之過程，並未施
    用強制力之手段，被告亦未有何抗拒之表示；此外，亦查無
    上揭過程有何違法之情形，難認警方有何違法之處。再被告
    於原審準備程序、審理時均稱：「我承認有檢察官所起訴之
    事實。我於99年4月7日晚上在板橋市○○路○段56號5樓的住
    處，用針筒施用海洛因，用玻璃球施用甲基安非他命的，玻
    璃球已經丟掉了，針筒就是扣到的那1支…」（見原審卷第2
    6頁反面、第29頁反面），而其為警查獲時所採集之尿液，
    經以酵素免疫分析法初步篩選，再以氣相層析質譜儀分析法
    確認，確呈現嗎啡（施用海洛因之代謝物為嗎啡）及甲基安
    非他命陽之性反應，有臺北縣政府警察局土城分局偵辦毒品
    案尿液編號及姓名對照表（代碼編號：H0000000號）、臺灣
    檢驗科技股份有限公司濫用藥物檢驗報告（代碼編號：H000
    0000號）各1份在卷可稽，並有扣案之注射針筒1支可資佐證
    ，故被告上開尿液檢驗結果，足以確認其確有施用第一級毒
    品海洛因及第二級毒品甲基安非他命之犯行無誤；綜上，被
    告之自白與事實相符，洵堪認定，被告事後所辯，顯無足採
    。又觀之事實欄所載被告前案紀錄，被告於初次經觀察、勒
    戒及強制戒治執行完畢釋放後5年內，又因施用第一、二級
    毒品犯行經追訴處罰，有被告前案紀錄表1份附卷可憑，其
    再犯本案，已非毒品危害防制條例第20條規定之「初犯」或
    「5年後再犯」，應依同條例第10條規定處罰（最高法院97
    年度第5次刑事庭會議決議參照）。本案事證明確，被告犯
    行洵堪認定。
二、按海洛因、甲基安非他命係屬毒品危害防制條例第2條第2項
    第1款、第2款規定之第一級、第二級毒品，核被告所為，係
    犯毒品危害防制條例第10條第1項、第2項之施用第一級毒品
    罪及施用第二級毒品罪。其為前揭犯行而持有第一級毒品海
    洛因及第二級毒品甲基安非他命，持有之低度行為，應為施
    用之高度行為所吸收，不另論罪。被告所犯施用第一級毒品
    罪與第二級毒品罪二罪間，犯意各別，行為互殊，應予分論
    併罰。
三、原審以被告犯行明確，適用毒品危害防制條例第10條第1項
    、第2項，刑法第11條前段、第51條第5款、第38條第1項第2
    款規定，並審酌被告曾因相同犯行經戒毒處遇及追訴處罰，
    猶不知警惕，漠視法令之禁制，惟其犯罪行為主要係戕害自
    身，且事後於原審坦承犯行，犯後態度尚稱良好，暨其施用
    毒品之動機、目的、生活狀況、素行等一切情狀，認被告甲
    ○○施用第一級毒品，處有期徒刑7月，又施用第二級毒品
    ，處有期徒刑3月，扣案之注射針筒1支，為被告所有供（非
    專供）注射海洛因所用之物，此經被告供承在卷，依刑法第
    38條第1項第2款規定予以沒收，並定應執行有期徒刑9月等
    ，經核於法並無違誤，量刑亦屬妥適；被告提起上訴，質疑
    警方之逮捕及蒐證過程違法，惟本件偵查過程並無違法之處
    ，且被告犯行堪以認定，已詳如上述，故被告之上訴，顯無
    理由，應予駁回。
據上論斷，應依刑事訴訟法第368條，判決如主文。
本案經檢察官曾忠己到庭執行職務。
中    華    民    國    99    年    9     月    24    日
                  刑事第十一庭  審判長法  官  許宗和
                                      法  官  林海祥
                                      法  官  潘進柳
以上正本證明與原本無異。
除施用第二級毒品部分不得上訴外，其餘部分如不服本判決，應
於收受送達後10日內向本院提出上訴書狀，其未敘述上訴之理由
者並得於提起上訴後10日內向本院補提理由書（均須按他造當事
人之人數附繕本）「切勿逕送上級法院」。
                                      書記官  任正人
中    華    民    國    99    年    9     月    24    日
附錄：本案論罪科刑法條全文
毒品危害防制條例第10條
施用第一級毒品者，處6 月以上5 年以下有期徒刑。
施用第二級毒品者，處3 年以下有期徒刑。

司法院資訊處製作；財團法人民間司法改革基金會備份。
